【裁判字號】    90,訴,318
【裁判日期】    900920
【裁判案由】    違反毒品危害防制條例
【裁判全文】
臺灣屏東地方法院刑事判決                            九十年度訴字第三一八號
    公  訴  人  臺灣屏東地方法院檢察署檢察官
    被      告  甲○○
右列被告因違反毒品危害防制條例案件，經檢察官提起公訴（九十年度毒偵字第七六
四號），及同署檢察官移送併辦（九十年度毒偵字九六七號、九十年度毒偵字一二五
六號），本院判決如左：
     主  文
甲○○連續施用第一級毒品，處有期徒刑拾月，扣案海洛因拾參包（合計淨重拾點玖
肆公克，包裝重參點捌陸公克）沒收銷燬之；塑膠鏟子貳支、空夾鍊袋參拾個及壹大
包、削尖吸管參支、吸管貳包、葡萄糖貳點貳公克均沒收。又連續施用第二級毒品，
處有期徒刑陸月，扣案安非他命參拾貳點玖公克、吸食器貳組沒收銷燬之、塑膠鏟子
貳支、空夾鍊袋參拾個、削尖吸管參支、吸管貳包、鋁箔紙肆張均沒收。應執行有期
徒刑壹年貳月，扣案海洛因拾參包（合計淨重拾點玖肆公克，包裝重參點捌陸公克）
、安非他命參拾貳點玖公克、吸食器貳組沒收銷燬之；塑膠鏟子貳支、空夾鍊袋參拾
個及壹大包、削尖吸管參支、吸管貳包、葡萄糖貳點貳公克、鋁箔紙肆張均沒收。
     事  實
一、甲○○前於民國八十八年間因違反毒品危害防制條例案件，經令入戒治處所施以
    強制戒治後，於八十九年十月十三日經臺灣屏東地方法院檢察署檢察官以八十九
    年度戒毒偵字第四三０號不起訴處分確定，猶不知悔改，仍基於施用第一級毒品
    海洛因及第二級毒品安非他命之概括犯意，自九十年二月十三日起至同年七月十
    七日止，在其位於屏東縣萬巒鄉○○村○○路八之二十六號家中、屏東市○○路
    「樂樂汽車旅館」及屏東縣潮州鎮○○路二十之十號三樓友人住處等地，連續以
    注射之方式施用第一級毒品海洛因多次，再以其所有之吸食器施用第二級毒品安
    非他命多次。為警分別於九十年二月十三日十五時五十分許在高雄縣鳳山市○○
    ○路五八二巷六號前、九十年五月二十二日零時三十分許在屏東市○○路「樂樂
    汽車旅館」二一八號房及九十年七月十七日十六時三十分許在屏東縣潮州鎮○○
    路二十之十號三樓等多處查獲，共扣得海洛因十三包（合計淨重十點九四公克，
    包裝重三點八六公克）、安非他命十二包（重三十二點九公克）、安非他命吸食
    器二組、其所有供施用及預備施用海洛因及安非他命用之塑膠鏟子二支、空夾鍊
    袋三十個及一大包、削尖吸管三支、吸管二包、葡萄糖二點二公克、鋁箔紙四張
    。
二、案經高雄縣警察局鳳山分局報告臺灣高雄地方法院檢察署檢察官轉呈臺灣高等法
    院高雄分院檢察署移轉臺灣屏東地方法院檢察署檢察官偵查起訴，及同署檢察官
    移送併辦。
     理  由
一、右揭事實，業據被告甲○○坦承不諱，復有海洛因十三包（合計淨重十點九四公
    克，包裝重三點八六公克）、安非他命十二包（重三十二點九公克）、安非他命
    吸食器二組、其所有供施用及預備施用海洛因及安非他命用之塑膠鏟子二支、空
    夾鍊袋三十個及一大包、削尖吸管三支、吸管二包、葡萄糖二點二公克、鋁箔紙
    四張等扣案可徵，且扣案粉末十三包經送法務部調查局鑑定，認係含有海洛因成
    分，有該局鑑定通知書二紙（編號000000000號及000000000
    號）在卷可稽，又被告於九十年二月十三日、九十年五月二十二日及九十年七月
    十七日經警分別採尿送驗，發現其尿液中均呈嗎啡（即海洛因水解後反應）及甲
    基安非他命陽性反應，此有高雄縣政府衛生局煙毒尿液檢驗成績書（九十煙檢字
    第三五七號）、屏東縣衛生局煙毒及麻醉藥品類委託檢驗結果通知書（屏縣衛檢
    六字第九００一五二號函）及臺灣檢驗科技股份有限公司濫用藥物尿液檢驗報告
    （報告編號ＫＺ0000000000000號）各一紙在卷可證，此為檢驗機
    關本於專業知識及以精密儀器測試後所得之結論，自可憑信，其有連續施用第一
    級毒品與第二級毒品之事實，應可確信。又被告前因施用第一級、第二級毒品案
    件，經本院以八十八年毒聲字第三０九號裁定送強制戒治，至八十九年六月三十
    日戒治期滿，由臺灣屏東地方法院檢察署檢察官於八十九年十月十三日以八十九
    年度戒毒偵字第四三０號不起訴處分確定，被告於檢察官依毒品危害防制條例第
    二十條第二項規定為不起訴處分後五年內再犯毒品危害防制條例第十條之罪，有
    臺灣屏東地方法院檢察署刑案資料查註紀錄表、臺灣高等法院被告全國前案紀錄
    表及臺灣屏東地方法院檢察署檢察官八十九年度戒毒偵字第四三０號不起訴處分
    書等在卷足憑，本件事證已明，被告犯行堪予認定。
二、核被告甲○○施用第一級、第二級毒品之行為，係犯毒品危害防制條例第十條第
    一項、第二項之施用第一級、第二級毒品罪；其持有安非他命吸食器之行為，則
    係犯同條例第十一條第三項之持有專供施用毒品器具罪。被告施用前持有第一級
    、第二級毒品之低度行為，應為其後施用第一級、第二級毒品之高度行為所吸收
    ，均不另論罪。其持有專供施用毒品器具罪與施用第二級毒品罪間，有方法結果
    之牽連關係，應從較重之施用第二級毒品罪論處。被告連續多次施用第一級毒品
    海洛因及第二級毒品安非他命之行為，時間緊接，犯罪基本構成要件相同，顯均
    係基於概括之犯意為之，皆為連續犯，應各以一罪論，並分別加重其刑。本件起
    訴書雖僅論及被告於九十年二月十三日施用第一級、第二級毒品之事實，並未敘
    及其餘施用毒品及持有專供施用毒品器具罪之事實，惟被告其餘施用第一級、第
    二級毒品之事實與前開已起訴之犯罪事實間，具連續犯之裁判上一罪關係，持有
    專供施用毒品器具罪之事實與前開已起訴之犯罪事實件，具牽連犯之裁判上一罪
    關係，均為起訴效力所及，本院自應一併予以審理。被告所犯上開二罪，犯意各
    別，行為互異，應予分論併罰。爰審酌被告素行、犯罪之動機、目的、、手段、
    所生之危害及犯罪後態度，暨施用毒品係戕害個人身心之行為等一切情狀，分別
    量處如主文所示之刑，並定其應執行刑。扣案海洛因十三包（合計淨重十點九四
    公克，包裝重三點八六公克）、安非他命十二包（重三十二點九公克），分屬毒
    品危害防制條例第二條第一項第一款、第二款所稱之第一級、第二級毒品；安非
    他命吸食器二組係專供施用毒品之器具，均應依毒品危害防制條例第十八條第一
    項前段規定，沒收銷燬之。扣案之塑膠鏟子二支、空夾鍊袋三十個及一大包、削
    尖吸管三支、吸管二包、鋁箔紙四張，及葡萄糖二點二公克，均為被告所有，供
    施用或預備施用毒品之物，業據其供明在卷，爰依刑法第三十八條第一項第二款
    之規定，宣告沒收。至送驗之海洛因顯已耗損滅失，自無庸再為沒收之諭知，併
    予敘明。
據上論斷，應依刑事訴訟法第二百九十九條第一項前段，毒品危害防制條例第十條第
一項、第二項、第十一條第三項、第十八條第一項前段，刑法第十一條前段、第五十
六條、第五十五條、第五十一條第五款、第三十八條第一項第二款，判決如主文。
本案經檢察官潘國威到庭執行職務。
中      華      民      國    九十      年      九      月     二十     日
                                      臺灣屏東地方法院刑事第三庭
                                          審判長法  官  黃國永
                                                法  官  余德正
                                                法  官  陳姵君
右正本證明與原本無異。
對於本判決如有不服應於收受送達後十日內向本院提出上訴書狀上訴於台灣高等法院
高雄分院並按他造當事人之人數附具繕本。
                                               書記官   蔡德章
中      華      民      國    九十      年      九      月     二十     日
得上訴
毒品危害防制條例第十條
施用第一級毒品者，處六月以上五年以下有期徒刑。
施用第二級毒品者，處三年以下有期徒刑。


司法院資訊處製作；財團法人民間司法改革基金會備份。
